臺灣士林地方法院刑事裁定
111年度訴字第249號
公  訴  人  臺灣士林地方檢察署檢察官
被      告  吳廣頡



選任辯護人  邱翊森律師
被      告  黃浩瑜



選任辯護人  孫瑞蓮律師
被      告  陳俊竹



選任辯護人  黃重鋼律師
            洪煜盛律師
上列被告因殺人未遂等案件，經檢察官提起公訴（111年度偵字
第4342號），本院裁定如下：
    主  文
吳廣頡、黃浩瑜、陳俊竹均自民國一一一年十一月十三日起延長
羈押貳月，並禁止接見、通信。
    理  由
一、按羈押被告，審判中不得逾3月，但有繼續羈押之必要者，
    得於期間未滿前，經法院依刑事訴訟法第101條或第101條之
    1之規定訊問被告後，以裁定延長之；又延長羈押期間，審
    判中每次不得逾2月，刑事訴訟法第108條第1項及第5項分別
    定有明文。
二、經查：
  ㈠被告吳廣頡、黃浩瑜、陳俊竹（下逕稱被告姓名，合稱被告3
    人）因違反槍砲彈藥刀械管制條例等案件，經檢察官提起公
    訴，本院於民國111年6月13日訊問後，因被告3人固坦承起
    訴書所載部分犯行，惟本案有證人范柏辰、洪晏鈞、劉家進
    於警詢之指述及陳奕宏於警詢及偵查中之指述、證述、鑑定
    書、現場監視器翻拍照片在卷可參，並有扣案槍枝、車牌號
    碼0000-00 號自小客車車損照片足佐，足認被告3人涉有槍
    砲彈藥刀械管制條例第7條第4項之持有非制式手槍改造槍枝
    、第12條第4項之持有子彈、刑法第150條第2項第1款之加重
    妨害秩序、第354條之毀棄損壞罪及第271條第2項、第1項之
    殺人未遂罪等罪嫌，且犯罪嫌疑重大。而前揭殺人未遂罪，
    係最輕本刑5年以上有期徒刑之罪，刑責非輕，被告3人復否
    認此部分犯行，基於趨吉避凶、脫免刑責之基本人性，常伴
    有逃亡之高度可能性，足認被告3人確有逃亡以規避日後審
    判及刑罰執行之強烈動機，參以共犯間具有利害關係，彼此
    存有相互勾串供詞，互為維護之高度誘因，且被告3人就本
    件案發經過之供述，與本院訊問時及警詢偵查所為供述，前
    後容有不一，顯有避重就輕之情，亦與被害人范柏辰、證人
    陳奕宏之指述不符，猶待證人到庭詰問以稽核釐清，考量被
    告3人係透過通訊軟體與共犯及被害人聯繫，可知被告3人應
    可以輕易透過通訊軟體與證人、共犯聯繫，或以不當方法影
    響證人或共犯，恐將使本件案情晦暗不明，自有相當理由足
    認被告有逃亡、勾串共犯、證人之虞，而認本案應有羈押之
    原因。是經權衡國家刑事司法權之有效行使、社會秩序及公
    共利益、被告3人人身自由之私益及防禦權及限制之程度，
    非予羈押，日後顯難進行審判或執行，無從以具保或限制住
    居之方式達之，故認本件仍有羈押之必要，爰依刑事訴訟法
    第101條第1項第3款之規定，於111年6月13日對被告3人裁定
    予以羈押，並禁止接見、通信在案，嗣因羈押期間屆滿，經
    本院於111年8月30日再次訊問被告3人後，以被告3人犯罪嫌
    疑仍屬重大，復有刑事訴訟法第101條第1項第3款之羈押原
    因，且仍有羈押之必要，裁定延長羈押期間2月，並禁止接
    見、通信。
  ㈡茲因羈押期間即將屆滿，經本院訊問被告3人，並聽取辯護人
    之意見後，認被告3人所涉違反槍砲彈藥刀械管制條例第7條
    第4項之持有非制式手槍改造槍枝、第12條第4項之持有子彈
    及刑法第271條第2項、第1項之殺人未遂罪等犯行，有卷內
    被害人范柏辰、洪晏鈞、劉家進之指述、證人陳奕宏之證述
    、刑事警察局鑑定書、沿路監視器錄影畫面翻拍照片、車牌
    號碼0000-00號自小客車車損照片等證據資料，及扣案槍枝2
    把在卷可證，足認被告3人涉犯槍砲彈藥刀械管制條例第7條
    第4項之持有非制式手槍改造槍枝罪及第12條第4項之持有子
    彈罪、刑法第271條第2項、第1項之殺人未遂罪嫌，且犯罪
    嫌疑重大。又被告3人所涉上開各罪犯行，均屬法定最輕本
    刑有期徒刑5年以上之重罪，非屬短期自由刑，當可預期未
    來量刑非輕，良以趨吉避凶、脫免刑責、不甘受罰係基本人
    性，故重罪常伴有逃匿以規避審判程序進行及刑罰執行之高
    度可能性，是有相當理由足認被告3人有逃亡之虞；又被告3
    人就被告陳俊竹及黃浩瑜使用扣案槍枝過程、被告吳廣頡駕
    駛車牌號碼000-0000號自小客車追逐被害人范柏辰之始末等
    節，前後供述尚不一致，甚有彼此維護、避重就輕之情，復
    與證人范柏辰、洪晏鈞之指述內容未盡相符，且被告吳廣頡
    否認有上開各罪犯行、被告黃浩瑜及陳俊竹亦否認有刑法第
    271條第2項、第1項之殺人未遂犯行，倘令被告3人具保在外
    ，不無相互勾串供詞或以不當方式影響前開證人於審理中證
    述之可能，是有相當理由足認被告3人有勾串共犯、證人之
    虞，因認原羈押原因即刑事訴訟法第101條第1項第3款事由
    俱仍存在，故審酌被告3人所涉本案持有槍枝及子彈、殺人
    未遂等罪嫌，危害社會治安甚鉅，及權衡國家刑事司法權之
    有效行使、社會秩序及公共利益、被告人身自由之私益及防
    禦權受限制之程度，暨確保後續審判、執行程序之順利進行
    ，認對被告3人維持羈押處分尚屬適當、必要，且合乎比例
    原則，爰裁定自111年11月13日起對被告3人均延長羈押2月
    ，並禁止接見、通信。
  ㈢至被告黃浩瑜辯護人辯稱：本案僅有被告3人，並無其他共犯
    在逃，且其等供述大致相符，請求予以交保或解除禁止接見
    通信；被告陳俊竹辯護人則辯護稱：被告陳俊竹就主要犯罪
    事實業已坦承，且被告陳俊竹與被害人間無直接接觸往來，
    僅有追車過程中所生之衝突，請求准予交保等語（本院訴字
    卷二第113頁）。惟本案被告3人有刑事訴訟法第101條第1項
    第3款之羈押原因，已於前述，辯護人上開所辯，均無可採
    ，不應准許。　　　　
三、依刑事訴訟法第108條第1項、第5項，裁定如主文。　　
中　　華　　民　　國　　111 　年　　11　　月　　9 　　日
                  刑事第七庭　審判長法  官  李育仁
　　　　　　　　　
　　　　　　　　　                  法  官  林靖淳
　　　　　　　　　
　　　　　　　　　                  法  官  吳佩真
以上正本證明與原本無異。
如不服本裁定應於送達後5日內向本院提出抗告狀。
                                    書記官  黃婕宜
中　　華　　民　　國　　111 　年　　11　　月　　9 　　日